臺灣彰化地方法院刑事判決                          九十一年度易字第三七七號
    公  訴  人  臺灣彰化地方法院檢察署檢察官
    被      告  甲○○○
右列被告因違反毒品害防制條例案件，經檢察官提起公訴（九十一年度偵字第七二五
號），本院判決如左：
    主      文
甲○○○持有第二級毒品，累犯，處拘役壹拾日，如易科罰金，以參佰元折算壹日。
扣案之甲基安非他命一包（驗餘淨重零點貳玖壹伍公克）沒收銷燬之。
    事      實
一、甲○○○於民國（下同）八十六年間，因違反麻醉藥品管理條例案件，經本院判
    處有期徒刑三月確定，於八十六年八月二十日易科罰金執行完畢，仍不思悔改；
    於九十年十二月十日，持有第二級毒品甲基安非他命一包（驗餘淨重零點二九一
    五公克）；嗣於九十年十二月十日十二時許，在彰化縣鹿港鎮鹿港高中前為警查
    獲，並扣得前開甲基安非他命一包。
二、案經台灣彰化地方法院檢察署檢察官自動檢舉偵查起訴。
    理      由
一、訊據被告甲○○○固坦承為警查獲安非他命一包之事實，惟否認有上開犯行，辯
    稱：伊曾於九十年十二月十日十時三十分許，在彰化縣鹿港鎮○○路旁果菜市場
    處，將伊香煙盒內之一根香煙拿給一名綽號「哥仔」之友人吸食，繼而他又將香
    煙盒還給伊，伊不知道有這些東西云云；經查，被告經警查獲時扣得安非他命一
    包（驗餘淨重零點二九一五公克），經送驗結果，確含第二級毒品甲基安非他命
    成分，有國防部憲兵司令部刑事鑑識中心鑑驗通知書一紙在卷可稽；被告雖辯稱
    係綽號「哥仔」之男子嫁媧云云，然無法提供該名男子之真實姓名年籍，其空言
    置辯並不足採信，參以被告於警、偵訊中所承認本件承辦員警於查獲當時，其明
    知所持有之物為安非他命，且急欲丟棄前開扣案之安非他命等情，扣案之第二級
    毒品安非他命應為其所有；故本件事證明確，被告犯行堪以認定。
二、核被告所為，係犯毒品危害制條例第十一條第二項之罪。被告前曾於八十六年間
    ，因違反麻醉藥品管理條例案件，經本院判處有期徒刑三月確定，於八十六年八
    月二十日易科罰金執行完畢，此有台灣彰化地方法院檢察署刑案資料查註紀錄表
    乙紙附卷可稽，其受此有期徒刑執行完畢後，五年以內再犯本件有期徒刑以上之
    罪，應依累犯規定加重其刑。爰審酌被告犯罪之動機，持有之數量，暨犯後態度
    等一切情狀，量處如主文所示之刑，以示懲儆。扣案之安非他命一包（驗餘淨重
    零點二九一五公克）係毒品，依法宣告沒收銷燬之。
三、據上論斷，應依刑事訴訟法第二百九十九條第一項前段，毒品危害防制條例第十
    一條第二項、第十八條第一項前段，刑法第十一前段、第四十一條第一項、第四
    十七條，罰金罰鍰提高標準條例第二條，判決如主文。
本案經檢察官盧永盛到庭執行職務。
中      華      民      國    九十一    年      五      月      七      日
                                  臺灣彰化地方法院刑事第二庭
                                      法      官  謝  仁  棠
右正本證明與原本無異。
如不服本判決，應於判決送達後十日內，向本院提出上訴狀( 須附繕本 )。
                                      法院書記官  于  淑  真
中      華      民      國    九十一    年      五      月      七      日
毒品危害防制條例第十條：
施用第一級毒品者，處六月以上五年以下有期徒刑。
施用第二級毒品者，處三年以下有期徒刑。
